【裁判字號】    99,審訴,1135
【裁判日期】    990519
【裁判案由】    毒品危害防制條例
【裁判全文】
臺灣高雄地方法院刑事判決            99年度審訴字第1135號
公  訴  人  臺灣高雄地方法院檢察署檢察官
被      告  甲○○
上列被告因毒品危害防制條例案件，經檢察官提起公訴（99年度
毒偵字第1144號），被告就被訴事實為有罪之陳述，經告知簡式
審判程序之旨，並聽取被告與公訴人之意見後，本院合議庭裁定
由受命法官獨任進行簡式審判程序，本院判決如下：
    主  文
甲○○施用第一級毒品，累犯，處有期徒刑捌月；扣案如附表所
示之第一級毒品海洛因貳包，均沒收銷燬之。
    事  實
一、甲○○前於民國89年間，因施用毒品案件，經本院裁定送觀
    察、勒戒，認有繼續施用毒品之傾向，再裁定令入戒治處所
    施以強制戒治、停止戒治、撤銷停止戒治，而於90年4 月6
    日強制戒治執行完畢釋放，由臺灣高雄地方法院檢察署檢察
    官以90年度戒毒偵字第535 號不起訴處分確定。又於91年間
    ，因施用毒品案件，經本院以91年度訴字第3007號判處有期
    徒刑9 月；另於92年間，因施用毒品案件，經本院以92年度
    訴字第1776號判處有期徒刑10月、3 月，應執行有期徒刑1
    年確定，兩案接續執行，於94年1 月11日縮短刑期假釋出獄
    ；復於94年間，因施用毒品案件，經本院以94年度訴字第43
    42號判處有期徒刑10月確定，而撤銷假釋，接續執行殘刑有
    期徒刑6 月29日，並於96年3 月20日縮短刑期執行完畢。詎
    甲○○仍不知悔改，竟基於施用第一級毒品之犯意，於99年
    1 月30日晚間9 時許，在其位於高雄縣鳳山市○○路74號之
    住處內，以將第一級毒品海洛因置入針筒內，摻水稀釋後，
    注射靜脈血管之方式，施用第一級毒品海洛因1 次。嗣於99
    年2 月1 日上午8 時45分許，在高雄縣鳳山市○○○街4 號
    前，為警查獲，經徵得其同意採尿送驗結果呈嗎啡陽性反應
    ，並扣得如附表所示之第一級毒品海洛因2 包，始獲上情。
二、案經高雄市政府警察局前鎮分局移送臺灣高雄地方法院檢察
    署檢察官偵查起訴。
    理  由
一、本件被告甲○○所犯係死刑、無期徒刑、最輕本刑為3 年以
    上有期徒刑以外之罪，其於準備程序中就被訴事實為有罪之
    陳述，經本院告知簡式審判程序之旨，並聽取公訴人及被告
    意見後，合議庭裁定由受命法官獨任進行簡式審判程序，合
    先敘明。
二、訊據被告對於上揭時、地，施用第一級毒品海洛因之事實，
    坦承不諱；而被告為警查獲所採之尿液檢體，經送高雄市立
    凱旋醫院以酵素免疫法及氣相層析質譜法檢驗結果，呈現嗎
    啡陽性反應，此有高雄市立凱旋醫院99年2 月25日濫用藥物
    尿液檢驗報告暨高雄市政府警察局前鎮分局查獲毒品危害防
    制條例案件犯罪嫌疑人姓名對照表（尿液編號：I-547 號）
    各1 份附卷可稽；且扣案之白色粉末2 包，經送高雄市立凱
    旋醫院鑑驗之結果，均含有第一級毒品海洛因成分（驗前淨
    重與驗後淨重如附表所示）無訛，有該醫院99年3 月17日濫
    用藥物成品檢驗鑑定書1 份在卷可佐，是被告施用第一級毒
    品之犯行，堪以認定，應予依法論科。
三、核被告所為，係犯毒品危害防制條例第10條第1 項之施用第
    一級毒品罪。被告持有第一級毒品後進而施用，其持有之低
    度行為應為施用之高度行為所吸收，故不另論其持有毒品罪
    。又被告前於91年、92年間，因施用毒品案件，經法院分別
    判處有期徒刑9 月、1 年確定，兩案接續執行，於94年1 月
    11日縮短刑期假釋出獄，又因施用毒品案件，經法院判處有
    期徒刑10月確定，而撤銷假釋，接續執行殘刑有期徒刑6 月
    29日，並於96年3 月20日執行完畢，有臺灣高等法院被告前
    案紀錄表1 份在卷可佐，是被告於有期徒刑執行完畢後，5
    年內故意再犯本件有期徒刑以上之罪，為累犯，應依法加重
    其刑。本院審酌被告前因施用毒品案件，經觀察、勒戒及強
    制戒治程序，由檢察官不起訴處分，再因施用毒品案件，經
    法院判刑入獄服刑完畢後，仍不知悛悔，再次施用毒品自戕
    其身，顯然缺乏戒絕毒品之決心，惟念及被告坦承施用第一
    級毒品之事實，且其行為尚未害及他人，並斟酌被告之犯罪
    動機、手段、持有毒品數量，以及被告之智識程度等一切情
    狀，量處如主文所示之刑。扣案之白色粉末2 包，業經高雄
    市立凱旋醫院鑑驗係均屬第一級毒品海洛因無訛，已如前述
    ，而包裝袋與其上殘留之毒品，已難以分析剝離，應依毒品
    危害防制條例第18條第1 項前段規定，不問屬於犯人與否，
    併宣告沒收銷燬之，至於送鑑耗損之海洛因粉末，既已滅失
    ，自無庸再予宣告沒收銷燬之必要。
據上論斷，應依刑事訴訟法第273 條之1 第1 項、第299 條第1
項前段，毒品危害防制條例第10條第1 項、第18條第1 項前段，
刑法第11條、第47條第1 項，判決如主文。
本案經檢察官李英霆到庭執行職務。
中    華    民    國    99    年    5     月    19    日
                  刑事第十庭  法  官  高增泓
以上正本證明與原本無異。
如不服本判決，應於收受送達後10日內向本院提出上訴書狀。
中    華    民    國    99    年    5     月    19    日
                              書記官  王淑娟
附錄本判決論罪科刑法條全文：
毒品危害防制條例第10條
施用第一級毒品者，處6月以上5年以下有期徒刑。
施用第二級毒品者，處3年以下有期徒刑。
附表：
┌──┬───────────┬──────────┐
│編號│物品名稱              │數量及重量          │
│    │                      │                    │
├──┼───────────┼──────────┤
│一  │第一級毒品海洛因      │1 包 (驗前淨重0.091 │
│    │                      │公克、驗後淨重0.081 │
│    │                      │公克)               │
├──┼───────────┼──────────┤
│二  │第一級毒品海洛因      │1 包 (驗前淨重0.086 │
│    │                      │公克、驗後淨重0.076 │
│    │                      │公克)               │
└──┴───────────┴──────────┘

司法院資訊處製作；財團法人民間司法改革基金會備份。
